Inventaris van het archief van de Marine Inlichtingendienst (MARID) en voorgangers in Nederlands Oost-Indië en Nederlands Nieuw-Guinea, (1905) 1945-1963 (1989)
Nationaal Archief, Den Haag
- Taakuitvoering, 3
  - (Topografische) kaarten, tekeningen, terreinstudies en foto's, 3.4
    - Indonesië, 3.4.2
      - Sumatra en omliggende eilanden, 3.4.2.5
        - Kaarten van de westkust van Sumatra (AMS T711), uitgave AMS, US Army Washington DC, 1943; 1620-1745; 126 bladen; schaal 1: 40.000
          - No. 122 - Rimba Dolok, 1737
          - No. 123 - Paraoe Sorat, 1738
          - No. 124 - Sibolga, 1739
          - No. 125 - Si Monang Monang, 1740
          - No. 126 - Simatamira, 1741
          - No. 127 - Somba Debata, 1742
          - No. 128 - Hoeboe, 1743
          - No. 129 - Si Gambo Gambo, 1744
          - No. 130 - Simaninggir Bolok, 1745
        - Kaarten van de Billiton Islands, gereproduceerd door 72 Base Map Reproduction Section, 1944; 1885-1886; 2 bladen; schaal 1: 100.000
          - Billiton Island East, 1885
          - Billiton Island West, 1886
        - Kaarten van de Mentawai Islands, uitgegeven door Survey of India Offices (H.L.O.), 1944; 1746-1759; 14 bladen; schaal 1: 100.000
          - No. 1 - Tandjoeng Sakaladat, 1746
          - No. 2 - Moearasikabaloean, 1747
          - No. 3 - Moearasimataloe, 1748
          - No. 4 - Tandjoeng Simasoeket, 1749
          - No. 5 - Moearasiberoet, 1750
          - No. 6 - Poelau Ngiau, 1751
          - No. 7 - Poelau Masakoet, 1752
          - No. 8 - Poelau Sipoera, 1753
          - No. 9 - Poelau Siroeamata, 1754
          - No. 10 - Straat Sipoera, 1755
          - No. 11 - Legan Leleoe, 1756
          - No. 12 - Sawangtoengkoe, 1757
          - No. 13 - Veeckens-baai, 1758
          - No. 14 - Poelau Sanding, 1759
        - Terrain studies no. 89 and no. 90 of the beaches, waterways and ports of the North and North-East Coast of Sumatra, compiled by I.S.T.D. (I) and S.E.A.C., New Delhi, 1944; 1760; 1 omslag
        - Kaarten van Sumatra, uitgegeven door Survey of India Offices (H.L.O.), 1944 - 1945; 1761-1828; 68 bladen; schaal 1: 250.000
          - No. 1 - Koetaradja 1944, 1761
          - No. 2 - Bireuen 1944, 1762
          - No. 3 - Lhokseumawe 1944, 1763
          - No. 4 - Tjalang 1944, 1764
          - No. 5 - Meulaboh 1944, 1765
          - No. 6 - Idi 1944, 1766
          - No. 7 - Koealasimpang 1944, 1767
          - No. 8 - Blangpidië 1944, 1768
          - No. 9 - Tapaktoean 1944, 1769
          - No. 10 - Medan 1944, 1770
          - No. 11 - Tebingtinggi 1944, 1771
          - No. 12 en 13 - Sinabang 1944, 1772
          - No. 14 - Nieuw Singkil 1944, 1773
          - No. 15 - Pangoeroeran 1944, 1774
          - No. 16 - Rantauparapat 1944, 1775
          - No. 17 - Bagan-Siapiapi 1944, 1776
          - No. 18 - Port Dickson 1944, 1777
          - No. 19 - Goenoengsitoli 1945, 1778
          - No. 20 - Sibolga 1944, 1779
          - No. 21 - Padangsidimpoean 1944, 1780
          - No. 22 - Kotatengah 1944, 1781
          - No. 23 - Poeak 1944, 1782
          - No. 24 - Bengkalis 1944, 1783
          - No. 25 - Singapore 1944, 1784
          - No. 26 - Lagoi 1944, 1785
          - No. 28 - Natal 1944, 1786
          - No. 29 - Loeboeksikaping 1944, 1787
          - No. 30 - Pakanbaroe 1944, 1788
          - No. 31 - Siak Sri Indrapoera 1944, 1789
          - No. 32 - Koendoer 1944, 1790
          - No. 33 - Tandjoengpinang 1944, 1791
          - No. 34 - Poelautelo 1944, 1792
          - No. 35 - Katiagan 1944, 1793
          - No. 36 - Padang 1944, 1794
          - No. 37 - Taloek 1944, 1795
          - No. 38 - Rengat 1944, 1796
          - No. 39 - Tambilahan 1944, 1797
          - No. 40 - Singkep 1944, 1798
          - No. 41 - Simaloebek 1944, 1799
          - No. 42 - Moearasiberoet 1944, 1800
          - No. 43 - Painan 1944, 1801
          - No. 44 - Moearalaboeh 1944, 1802
          - No. 45 - Moearatebo 1944, 1803
          - No. 46 - Djambi 1944, 1804
          - No. 47 - Nipahpandjang 1944, 1805
          - No. 48 - Belinjoe 1944, 1806
          - No. 49 - Matobe 1944, 1807
          - No. 50 - Taikako 1944, 1808
          - No. 51 - Moekomoeko 1944, 1809
          - No. 52 - Sarolangoen 1944, 1810
          - No. 53 - Sekajoe 1944, 1811
          - No. 54 - Palembang 1944, 1812
          - No. 55 - Muntok 1944, 1813
          - No. 56 - Pangkalpinang 1944, 1814
          - No. 57 - Tandjoeng Pandan 1944, 1815
          - No. 58 - Manggar 1944, 1816
          - No. 59 - Boeriai 1944, 1817
          - No. 60 - Seblat 1944, 1818
          - No. 61 - Benkoelen 1944, 1819
          - No. 62 - Lahat 1944, 1820
          - No. 63 - Praboemoelih 1944, 1821
          - No. 64 - Simpangtiga 1944, 1822
          - No. 65 - Mana 1944, 1823
          - No. 66 - Bintoehan 1944, 1824
          - No. 67 - Batoeradja 1944, 1825
          - No. 68 - Menggala 1944, 1826
          - No. 69 - Kotaägoeng 1944, 1827
          - No. 70 - Teloekbetoeng 1944, 1828
        - Kaarten van noordwest Sumatra, uitgegeven door Survey of India Offices (P.Z.O.), 1944 - 1945; 1829-1852; 25 bladen; schaal 1: 50.000
          - I-D Meulingge 1944, 1829
          - II-C Poelau Roebiah 1944, 1830
          - II-D Sabang 1944, 1831
          - III-B Poelau Breuëh of Lam Poejang 1945, 1832
          - IV-A Koetaradja 1944, 1833
          - IV-B Koeta'Alam 1944, 1834
          - IV-C Lho'nga 1945, 1835
          - IV-D Indrapoeri 1945, 1836
          - V-A Kroeëng Raja Baai 1944, 1837
          - V-B Lam Panaih 1944, 1838
          - V-C Glé Jeuëng 1944, 1839
          - V-D Blang Peute 1944, 1840
          - VI-C Sigli 1944, 1841
          - VII-A Poelau Roesa 1944, 1842
          - VII-B Tjoeplet Boelat 1944, 1843
          - VII-C & D Glé Seumadeuën 1944, 1844
          - VIII-A Seulimeum 1944, 1845
          - VIII-B Boekit Batee Itam 1944, 1846
          - IX-A Glé Tòng Poedéng 1944, 1847
          - IX-B Koeala Ndjông 1944, 1848
          - X-A Koeala Meureudoe 1944, 1849
          - XV-B Poelau Raja 1944, 1850
          - XV-D Poelau Keuëh 1944, 1851
          - XVI-C Tjalang 1944, 1852
        - Kaarten van North Sumatra (AMS T612), vervaardigd in opdracht van de Chief of Engineers, US Army, door de AMS, Washington D.C., 1944, 1946.; 1854-1875; 22 bladen; schaal 1: 100.000
          - No. 19 - Tandjoengbalai 1944, 1854
          - No. 20 - Kisabran 1946, 1855
          - No. 21 - Pematangsiantar 1944, 1856
          - No. 22 - Sondi 1946, 1857
          - No. 23 - Seriboedolok 1946, 1858
          - No. 24 - Sidikalang 1944, 1859
          - No. 26 - Laboehanbilik 1946, 1860
          - No. 27 - Kampoengmesdjid 1946, 1861
          - No. 28 - Galoegoer 1946, 1862
          - No. 29 - Porsea 1946, 1863
          - No. 30 - Mogang 1946, 1864
          - No. 31 - Pangoeroeran 1944, 1865
          - No. 32 - Salak 1946, 1866
          - No. 33 - Negerilama 1946, 1867
          - No. 34 - Merbau 1946, 1868
          - No. 35 - Sihoelamboe 1944, 1869
          - No. 36 - Balige 1944, 1870
          - No. 37 - Taroetoeng 1946, 1871
          - No. 38 - Baroes 1944, 1872
          - No. 39 - Saragi 1946, 1873
          - No. 40 - Kotapinang-Baroe 1946, 1874
          - No. 41 - Hoetagodang 1946, 1875
        - Kaarten van noordoost Sumatra (AMS T712), vervaardigd in opdracht van de Chief of Engineers, US Army, door de AMS, Washington D.C., 1944 - 1946; 1887-1924; 38 bladen; schaal 1: 50.000
          - 5/III-D Panton Bili 1946, 1887
          - 6/III-A Peudada 1944, 1888
          - 6/III-B Bireuën 1945, 1889
          - 6/III-C Gle Goh 1944, 1890
          - 6/III-D Kroeëngseumpo 1944, 1891
          - 7/III-A Kroeëngmane 1945, 1892
          - 7/III-B Ka Geukoeëh 1945, 1893
          - 7/III-C Sawang 1944, 1894
          - 7/III-D Bt. Dama Toetông 1945, 1895
          - 7/IV-A Boven Sawang 1944, 1896
          - 7/IV-B Mbang 1944, 1897
          - 8/III-A en C Lhokseumawe en Matangkoeli 1945, 1898
          - 8/III-B Blanggloempang 1944, 1899
          - 8/III-D Lhoksoekon 1944, 1900
          - 8/IV-A Pajabakong 1944, 1901
          - 8/IV-B Midden Peutoë 1944, 1902
          - 8/IV-C Beneden Kroeëng Bidin 1944, 1903
          - 8/IV-D G Bateëkapaj 1944, 1904
          - 9/III-A Diamantpunt 1944, 1905
          - 9/III-D Matangseuleuma 1944, 1906
          - 9/IV-A Iëmirah 1944, 1907
          - 9/IV-B Idi 1945, 1908
          - 9/IV-C Goenoeng Besar 1945, 1909
          - 9/IV-D Karanginouë 1944, 1910
          - 9/V-B Penaron-Peureulak 1944, 1911
          - 9/V-D Rantopandjang 1944, 1912
          - 10/IV-A Peudawa-Rajeu 1945, 1913
          - 10/IV-C Peureulak 1944, 1914
          - 10/V-A Bajeuën 1945, 1919
          - 10/V-B Langsa-Baai 1945, 1920
          - 10/V-C Langsa 1945, 1921
          - 10/V-D Toealang-Tjoet 1945, 1922
          - 11/V-A en C Beneden Tamiang 1944, 1923
          - 10/VI-A Serba 1944, 1915
          - 10/VI-B Koealasimpang 1944, 1916
          - 10/VI-C Boven Simpang-Kiri 1944, 1917
          - 10/VI-D Halaban 1944, 1918
          - 11/VI-A Poelaukampai 1945, 1924
        - Kaarten van West-Sumatra, vervaardigd door de Chief of Engineers, AMS, US Army, Washington, D.C. (AMS T613), 1944 - 1946; 1925-1978; 54 bladen; schaal 1: 100.000
          - I Poelau Marak 1945, 1925
          - II Padang 1945, 1926
          - III Solok 1945, 1927
          - IV Taroesan 1946, 1928
          - V Tikoe 1944, 1929
          - VI Pariaman 1944, 1930
          - VII Padang Pandjang 1946, 1931
          - VIII Boeô 1946, 1932
          - IX Sawah Loentô 1944, 1933
          - X Alahan Pandjang 1944, 1934
          - XI Pasir Talang 1946, 1935
          - XII Painan 1944, 1936
          - XIII Tandjoeng Medan 1946, 1937
          - XIV Sioelakmoekei 1945, 1938
          - XIV-A Semoeroep 1945, 1939
          - XV Indrapoera 1944, 1940
          - XVI Tapan 1944, 1941
          - XVI-A Soengaipenoeh 1944, 1942
          - XVII Moearateroesanboengo 1944, 1943
          - XVIII Moekomoeko 1944, 1944
          - XVIII-A Renahalai 1944, 1945
          - XX Pajakoemboeh 1946, 1946
          - XXII Soengai Lansat 1944, 1947
          - XXIII Si Lagô 1946, 1948
          - XXIV Moearô Laboeh 1946, 1949
          - XXVI Koto Baharoe 1944, 1950
          - XXVIII Goenoeng Malintang 1944, 1951
          - XXIX Katiagan 1946, 1952
          - XXX Fort de Kock 1944, 1953
          - XXXI Poelau Panggalaran 1946, 1954
          - XXXII Aïr Bangis 1944, 1955
          - XXXIII Taloe 1944, 1956
          - XXXIV Loeboek Si Kaping 1944, 1957
          - XXXV Natal 1944, 1958
          - XXXVII Simpang Tonang 1944, 1959
          - XXXVIII Langsat Kadap 1944, 1960
          - XXXIX Taboejoeng 1946, 1961
          - XL Koenkoen 1944, 1962
          - XLI Panjaboengan 1945, 1963
          - XLII Hoeta Nopan 1945, 1964
          - XLIII Moearo Tais 1945, 1965
          - XLIV Singkoeang 1946, 1966
          - XLV Si Galangang 1946, 1967
          - XLVI Saroematinggi 1946, 1968
          - XLVII Pasar Si Boehoean 1945, 1969
          - XLVIII Hoeta Radja Tinggi 1944, 1970
          - L Ranto Pandjang 1945, 1972
          - LI Padang Sidimpoean 1944, 1973
          - LII Goenoeng Toea 1944, 1974
          - LIII Binanga 1946, 1975
          - LIV en XLIX Pasarsorkam 1944, 1971
          - LV Sibolga 1945, 1976
          - LVI Dolok Saoet 1944, 1977
          - LVII Tapoes 1944, 1978
        - Kaarten van Simaloer Island, uitgegeven door Survey Production Centre, South East Asia, 1945; 1979-1986; 8 bladen; schaal 1: 50.000
          - Blad 1, 1979
          - Blad 2, 1980
          - Blad 3, 1981
          - Blad 4, 1982
          - Blad 5, 1983
          - Blad 6, 1984
          - Blad 7, 1985
          - Blad 8, 1986
        - Kaarten van Bangka, samengesteld en gereproduceerd door LHQ Cartographic Coy.. Australian Survey Corps, tweetalige uitgave Engels en Nederlands, 1945-1946.; 1987-2029; 43 bladen; schaal 1: 50.000
          - 32/XXIII-D Pemoedja 1946, 1987
          - 32/XXIV-B Kampa 1946, 1988
          - 32/XXIV-D Berang 1946, 1989
          - 32/XXV-B Goendi 1946, 1990
          - 33/XXIII-C Pelanan 1946, 1991
          - 33/XXIII-D Belinjoe 1946, 1992
          - 33/XXIV-A Liboeng 1946, 1993
          - 33/XXIV-B Klabat Bay 1946, 1994
          - 33/XXIV-C Mantjoeng 1946, 1995
          - 33/XXIV-D Kapok 1946, 1996
          - 33/XXV-A Tandjoengnioer 1946, 1997
          - 33/XXV-B Tempilang 1946, 1998
          - 34/XXIII-A en C Pesaren 1946, 1999
          - 34/XXIII-D Cape Pengail 1946, 2000
          - 34/XXIV-A Silip 1946, 2001
          - 34/XXIV-B Tanjoeng Batoe 1946, 2002
          - 34/XXIV-C Dalil 1946, 2003
          - 34/XXIV-D en 35/XXIV-C Soengailiat 1946, 2004
          - 34/XXV-A Pajabenoea 1946, 2005
          - 34/XXV-B en 35/XXV-A Pangkalpinang 1946, 2006
          - 34/XXV-C en 33/XXV-D Penagan 1946, 2007
          - 34/XXV-D Beroeas 1946, 2008
          - 34/XXVI-A en 33/XXVI-B Nangka Besar 1946, 2009
          - 34/XXVI-B Soengaiselan 1946, 2010
          - 34/XXVI-C Radjik (Permis) 1946, 2011
          - 34/XXVI-D Ranggoeng 1946, 2012
          - 34/XXVII-A Cape Mentigi 1946, 2013
          - 34/XXVII-B en D Moodoeng Hill 1946, 2014
          - 35/XXV-C Tjambai 1946, 2015
          - 35/XXVI-A Boelang 1946, 2016
          - 35/XXVI-B Palembang 1946, 2017
          - 35/XXVI-C Palembang 1946, 2018
          - 35/XXVI-D Ranggas 1946, 2019
          - 35/XXVII-A Batoebelawan 1945, 2020
          - 35/XXVII-B Bentjah 1945, 2021
          - 35/XXVII-C Tandjoenglimau 1945, 2022
          - 35/XXVII-D Mempoenai 1945, 2023
          - 35/XXVIII-B en 36/XXVIII-A Namak Ketjil 1945, 2024
          - 36/XXVI-A en C Perlang 1946, 2025
          - 36/XXVI-D en 37/XXVI-C Baroe Hill 1946, 2026
          - 36/XXVII-A en B Goemba 1945, 2027
          - 36/XXVII-C Kepoh 1945, 2028
          - 36/XXVII-D en 36/XXVIII-B Lepar Strait 1945, 2029
        - Kaarten van Nias en de Banjak-eilanden, getekend door BAOR, uitgegeven door het War Office (GSGS 4601), 1945, reproductie 1946.; 2030-2050; 21 bladen; schaal 1: 50.000
          - Blad 1 Oelau Babi, 2030
          - Blad 2 Banjak-eilanden, 2031
          - Blad 3 Poelo Oedjoengbatoe, 2032
          - Blad 4 Poelo Bangkaroe, 2033
          - Blad 5 Poelo Toeangkoe, 2034
          - Blad 6 Lahewa, 2035
          - Blad 7 Mozoj Ilir, 2036
          - Blad 8 Ladara, 2037
          - Blad 9 Borosi, 2038
          - Blad 10 Nadjalow, 2039
          - Blad 11 Goenoengsitoli, 2040
          - Blad 12 Hiligeo, 2041
          - Blad 13 Hiliboasi, 2042
          - Blad 14 Idano Gawo, 2043
          - Blad 15 Awoni, 2044
          - Blad 16 Siromboe, 2045
          - Blad 17 Botomli, 2046
          - Blad 18 Fanodano, 2047
          - Blad 19 Hilibulawa, 2048
          - Blad 20 Baloga, 2049
          - Blad 21 Teloekdalam, 2050
        - Kaarten van North Sumatra (Atjeh), uitgegeven door Survey Directorate Headquaters ALFSEA, 1946.; 1876-1884; 9 bladen; schaal 1: 100.000
          - 5/III Latong Rajer, 1876
          - 6/IV Pajang Karoe, 1877
          - 7/IV Moeda, 1878
          - 7/V Laoet Tanar, 1879
          - 8/V Ramasan, 1880
          - 9/V Karang terrein, 1881
          - 9/VI Hesam, 1882
          - 10/VII Boven Besitang, 1883
          - 10/VIII Koetatjane, 1884
        - Kaarten van North Sumatra, uitgegeven door Survey Directorate Headquarters ALFSEA, 1946; 2051-2055; 5 bladen; schaal 1: 200.000
          - Tjalang, 2051
          - Geumpang, 2052
          - Meulaboh, 2053
          - Lamië, 2054
          - Blangkedjeren, 2055
        - Kaarten van de Riouw Archipelago, uitgegeven door Survey Directorate Headquarters ALFSEA, 1946.; 2056-2071; 16 bladen; schaal 1: 63.360
          - Great Karimoen, 2056
          - Samboe, 2057
          - Tandjoengoeban, 2058
          - Boesoeng, 2059
          - Teloekdalam, 2060
          - Tandjoengbalai, 2061
          - Palau Soegibawah, 2062
          - Palau Tjombol, 2063
          - Palau Rempang, 2064
          - Rempang & Galang Islands, 2065
          - Tandjoengpinang, 2066
          - Niboem, 2067
          - Tandjoengbatoe, 2068
          - Palau Doerian, 2069
          - Palau Abang-Besar, 2070
          - Palau Semboer, 2071
        - Kaarten van Sumatra (AMS. Extension of GSGS 4199), vervaardigd in opdracht van de Chief of Engineers, US Army, 1946; 2072-2073; 2 bladen; schaal 1: 50.000
          - Atas, 2072
          - Sipisang, 2073
      - Celebes en omliggende eilanden, 3.4.2.6
        - Schetskaart van het zuidelijk deel van Zuid-West Celebes, vervaardigd door het Topografisch Bureau Batavia 1905, 2074; 1 blad; schaal 1: 200.000
        - Schetskaart van het landschap Boeton, opgenomen door kapitein der Infanterie De Jongh, 1916.; 2075; 1 blad; schaal 1: 400.000
        - Kaart van de Toekang Besi-eilanden (landschap Boeton), schaal 1: 250.000, opname van kapitein der Infanterie De Jongh, [1918]; 2175; 1 blad
        - Kaart van Kotamobagoe, [1925]; 2176; 1 blad; schaal 1: 200.000
        - Kaarten van het Gouvernement Celebes en Onderhorigheden, vervaardigd door het Reproductiebedrijf Topografische Dienst, Batavia, 1931-1933; div.nrs.; 4 bladen; schaal 1: 100.000
          - Afdeling Bone, onderafdeling Bone, zelfbesturend landschap Bone 1931, 2123
          - Afdeling Bone, onderafdeling Bone, zelfbesturend landschap Bone 1932, 2122
          - Afdeling Bone, onderafdeling Soppeng, zelfbesturend landschap Soppeng 1933, 2108
          - Afdeling Bone, onderafdeling Wadjo, zelfbesturend landschap Wadjo, en van de afdeling Parepare, onderafdeling Adjataparang, zelfbesturend landschap Sidenreng 1933, 2104
        - Kaart van Celebes, lichtdruk, [1935]; 2173; 1 blad; schaal 1: 1.250.000
        - Kaart van Celebes, lichtdruk, [1935]; 2174; 1 blad; schaal 1: 1.250.000
        - Kaart van de Talaud-eilanden, vervaardigd in opdracht van de Chief of Engineers, door de AMS, US Army, Washington D.C., 1942; 2138; 1 blad; schaal 1: 200.000
        - Kaarten van Celebes (AMS T541), vervaardigd in opdracht van de Chief of Engineers, US Army, door de AMS, Washington D.C., 1943; 2139-2140; 2 bladen; schaal 1: 200.000
          - Amoerang, 2139
          - Mênado, 2140
        - Schetskaart van het landschap Boeton (AMS T543), vervaardigd door de AMS, US Army Washington D.C., 1943; 2141; 1 blad; schaal 1: 250.000
        - Kaarten van zuidelijk Celebes (AMS T641) uitgegeven door de AMS, Washington D.C., 1943 - 1944.; 2142-2160; 19 bladen; schaal 1: 125.000
          - 15 Totolisi 1943, 2142
          - 16 Malabo 1943, 2143
          - 17 Makale 1943, 2144
          - 18 Songka 1943, 2145
          - 23 Madjene 1943, 2146
          - 24 Paria 1943, 2147
          - 25 Rapang 1943, 2148
          - 26 Siwa 1943, 2149
          - 33 Parepare 1943, 2150
          - 34 Singkang 1943, 2151
          - 39 Pangkadjene 1944, 2152
          - 40 Marek 1944, 2153
          - 46 Makassar 1944, 2154
          - 47 Makoering 1944, 2155
          - 48 Sindjai 1944, 2156
          - 54 Silibick 1944, 2157
          - 55 Djeneponto 1944, 2158
          - 56 Boeloekoemba 1944, 2159
          - 60 Benteng 1944, 2160
        - Kaarten van Celebes, vervaardigd in opdracht van de Chief of Engineers, US Army, door de AMS, Washington D.C., LHQ of Engineers, US Army, by the AMS, Washington D.C., LHQ Cartographic Coy, Australian Survey Corps en Survey Dte ALFSEA, 1943-1947; div.nrs.; 62 bladen; schaal 1: 50.000
          - 74/XXX-B & 75/XXX-A 1944, 2076
          - 74/XXXIV-B 1943, 2077
          - 74/XXXIV-D 1943, 2078
          - 74/XXXV-B 1943, 2079
          - 74/XXXV-D 1943, 2080
          - 75/XXX-B 1945, 2081
          - 75/XXX-C 1944, 2082
          - 75/XXX-D 1945, 2083
          - 75/XXXI-A 1945, 2084
          - 75/XXXI-B 1945, 2085
          - 75/XXXI-C 1944, 2086
          - 75/XXXI-D 1945, 2087
          - 75/XXXII-A 1944, 2088
          - 75/XXXII-B 1946, 2089
          - 75/XXXII-C 1943, 2090
          - 75/XXXIII-A & 74/XXXIII-B 1943, 2091
          - 75/XXXIII-B 1944, 2092
          - 75/XXXIII-C 1943, 2093
          - 75/XXXIII-D 1944, 2094
          - 75/XXXIV-A 1943, 2095
          - 75/XXXIV-B 1943, 2096
          - 75/XXXIV-C 1943, 2097
          - 75/XXXIV-D 1943, 2098
          - 75/XXXV-A 1943, 2099
          - 75/XXXV-B 1943, 2100
          - 75/XXXV-C & 75/XXXVI-A 1943, 2101
          - 75/XXXV-D & 75/XXXVI-B 1943, 2102
          - 76/XXX-C 1947, 2103
          - 76/XXXI-A 1946, 2105
          - 76/XXXI-C 1946, 2106
          - 76/XXXI-D 1946, 2107
          - 76/XXXII-C 1946, 2109
          - 76/XXXII-D 1944, 2110
          - 76/XXXIV-A 1944, 2111
          - 76/XXXIV-B 1943, 2112
          - 76/XXXIV-C 1944, 2113
          - 76/XXXIV-D 1943, 2114
          - 76/XXXV-A 1943, 2115
          - 76/XXXV-B 1943, 2116
          - 76/XXXV-C & 76/XXXVI-A 1943, 2117
          - 76/XXXV-D 1943, 2118
          - 77/XXXI-B 1944, 2119
          - 77/XXXI-C 1944, 2120
          - 77/XXXI-D 1944, 2121
          - 77/XXXII-D 1943, 2124
          - 77/XXXIII-A 1943, 2125
          - 77/XXXIII-B & D 1943, 2126
          - 77/XXXIII-C 1943, 2127
          - 77/XXXIV-A 1943, 2128
          - 77/XXXIV-C 1943, 2129
          - 77/XXXIV-D 1943, 2130
          - 77/XXXV-A 1943, 2131
          - 77/XXXV-B 1943, 2132
          - 77/XXXV-C 1943, 2133
          - 77/XXXVI-B & 78/XXXVI-A Poelau Pasitanete 1943, 2134
          - 77/XXXVI-D & 78/XXXVI-C Batangmata 1943, 2135
          - 77/XXXVII-B & 78/XXXVII-A Benteng 1943, 2136
          - 77/XXXVIII-B & 78/XXXVIII-A Barangbarang 1943, 2137
        - Kaarten van de Talaud-eilanden, uitgegeven door de Chief of Engineers, General Headquarters Southwest Pacific Area, met op de achterzijden luchtfoto's van de US Air Force van dezelfde gebieden, 1944.; 2161-2168; 8 bladen; schaal 1: 20.000
          - Niampak, 2161
          - Mount Piapi, 2162
          - Mount Niaro, 2163
          - Kiama, 2164
          - Toele, 2165
          - West Salebaboe, 2166
          - Cape Sampo, 2167
          - Cape Toade, 2168
        - Terreinstudies, vervaardigd door de Allied Geographical Section, 1944-1945.; 2169-2171; 3 delen
          - No. 82: Talaud- en Sangihe-eilanden 1944, 2169
          - No. 83: Menado 1944, 2171
          - No. 107: Kandari (se Celebes) 1945, 2170
        - Kaart van Celebes, Laut Sulawesi - Teluk Tomini - Tilongkabila gebergte, [1945]; 2177; 1 blad; schaal 1: 200.000
        - Kaart van de omgeving van Makasser, waarop aangegeven de ligging van zeemijnen, 1949; 2172; 1 blad; schaal 1: 50.000
      - Borneo en omliggende eilanden, 3.4.2.7
        - Schetskaart van het eiland Boengoeran (Groot Natoena) vervaardigd door de Topografische Inrichting Batavia, 1923; 2208; 1 blad; schaal 1: 100.000
        - Kaart van de Afdeling Singkawan, onderafdelingen Sambas en Singkawang IIB en IIC, vervaardigd door de Topografische Dienst, 1925; 2209; 1 blad
        - Kaart van de Onderafdeling Pontianak IIIP, vervaardigd door de Topografische Dienst, 1925; 2225; 1 blad
        - Kaarten van West-Borneo, vervaardigd in opdracht van de Chief of Engeneers, US Army, 1941 - 1942; 2210-2224, 2226; 16 bladen; schaal 1: 50.000
          - IID Sambas - Moenggoenaning 1942, 2210
          - IIF Sambas - Selakau 1942, 2211
          - IIG, Sambas - Simpadang 1941, 2212
          - IIK Rede van Singkawan - Sambas 1942, 2213
          - IIL Sambas - Thai Sjoe San 1942, 2214
          - IIM Sambas - Mampawah - Landak 1942, 2215
          - IIO Penatah Besar - Sambas - Mampawah 1942, 2216
          - IIP Sambas - Mampawah 1946, 2217
          - IIIB Temadjoe - Mampawah 1942, 2218
          - IIIC Mampawah - Goenoeng Bala 1942, 2219
          - IIID Mampawah - Pontianak 1942, 2220
          - IIIG Pontianak - Rede van Pontianak 1942, 2221
          - IIIH Pontianak - Mandor 1942, 2222
          - IIIL Pontianak - Tandjoengsaleh 1942, 2223